en: Home & Garden > Lawn & Garden > Gardening > Sands & Soils: Sand; Soil
vi: Nhà và vườn > Bãi cỏ và vườn > Làm vườn > Đất cát: Cát; Đất trồng
pt-BR: Casa e jardim > Gramado e jardim > Jardinagem > Areia e terra: Areia; Terra
el: Σπίτι & κήπος > Γκαζόν & κήπος > Κηπουρική > Άμμος & χώματα: Άμμος; Χώμα
fr: Maison et jardin > Pelouses et jardins > Jardinage > Sable et terreau: Sable; Sol
sv: Hem och trädgård > Gräsmatta och trädgård > Trädgårdsskötsel > Jord och sand: Sand; Jord
ru: Дом и сад > Товары для придомовых и садовых участков > Садоводство > Песок и грунт: Песок; Грунт
ja: ホーム・ガーデン > ガーデン用品・ガーデン機器 > ガーデニング > 砂・土: 砂; 土
it: Casa e giardino > Prato e giardino > Giardinaggio > Sabbie e suoli: Sabbia; Terra
bg-BG: Дом и градина > Морава и градина > Градинарство > Пясъци и почви: Пясък; Почва
pt-PT: Casa e jardim > Relva e jardim > Jardinagem > Areias e solos: Areia; Solo
nb: Hjem og hage > Plen og hage > Hagearbeid > Sand og jord: Sand; Jord
sl-SI: Dom in vrt > Travnik in vrt > Vrtnarjenje > Pesek in prst: Pesek; Prst
sk-SK: Dom a záhrada > Trávnik a záhrada > Záhradníctvo > Piesok a pôda: Piesok; Pôda
nl: Huis en tuin > Tuin en gazon > Tuinieren > Zand en grond: Zand; Aarde
th: บ้านและสวน > สนามและสวน > การทำสวน > ทรายและดิน: ทราย; ดิน
hu: Otthon és kert > Gyep és kert > Kertészkedés > Homok és föld: Homok; Föld
de: Heim & Garten > Rasen & Garten > Gartenarbeit > Sand & Gartenerde: Sand; Erde
zh-TW: 居家和庭園 > 草皮和花園 > 園藝 > 沙/土: 沙子; 土壤
ko: 가정/원예 용품 > 잔디/정원 > 원예 > 모래/흙: 모래; 흙
da: Hjem og have > Græsplæne og have > Havearbejde > Sand og jord: Sand; Jord
lt-LT: Namai ir sodas > Veja ir sodas > Sodininkystė > Smėlis ir dirvožemis: Smėlis; Dirvožemis
fi: Koti ja puutarha > Piha ja puutarha > Puutarhanhoito > Hiekka ja multa: Hiekka; Multa
cs: Dům a zahrada > Trávníky a zahrady > Zahradničení > Písky a zeminy: Písek; Zemina
zh-CN: 家居与园艺 > 草坪与花园 > 园艺用品 > 沙土: 沙子; 土
hr-HR: Dom i vrt > Travnjak i vrt > Vrtlarstvo > Pijesak i zemlja: Pijesak; Zemlja
pl: Dom i ogród > Trawnik i ogród > Ogrodnictwo > Piaski i gleby: Piasek; Gleba
es: Casa y jardín > Jardín > Jardinería > Tierra y arena: Arena; Tierra
ro-RO: Casă și grădină > Gazon și grădină > Articole pentru grădinărit > Nisip și pământ: Nisip; Pământ
tr: Ev ve Bahçe > Çim ve Bahçe > Bahçecilik > Kumlar ve Topraklar: Kum; Toprak